臺灣嘉義地方法院刑事裁定
111年度聲字第511號
聲  請  人  臺灣嘉義地方檢察署檢察官
受  刑  人  杜凱文


                    （現於法務部○○○○○○○○○○○執行中）
上列聲請人因受刑人數罪併罰有二裁判以上，聲請定其應執行之
刑(111年度執字第1999號)，本院裁定如下：
    主  文
杜凱文所犯如附表編號1至3所示之罪，所處之有期徒刑部分，應
執行有期徒刑參年貳月，所併科之罰金部分，應執行罰金新臺幣
壹佰玖拾萬元，如易服勞役，以罰金總額與壹年之日數比例折算
。
    理  由
一、聲請意旨略以：受刑人杜凱文因違反森林法等案件，先後經
    法院判決確定如附表編號1至3所示之有期徒刑及罰金，應依
    刑法第53條、第51條第5款、第7款，定其應執行之刑，爰依
    刑事訴訟法第477條第1項聲請裁定等語。
二、按裁判確定前犯數罪者，併合處罰之，刑法第50條第1 項前
    段定有明文。另被告所犯數罪有二裁判以上時，其所犯各罪
    是否合於數罪併罰規定，應以各裁判中最初判決確定者為基
    準，凡在該裁判確定前所犯之各罪，均應依刑法第50條、第
    51條規定，定其應執行之刑。數罪併罰案件之實體裁判確定
    後，即生實質之確定力，除因增加經另案判決確定合於數罪
    併罰之其他犯罪，或原定應執行刑之數罪中有部分犯罪，因
    非常上訴、再審程序而經撤銷改判，或有赦免、減刑等情形
    ，致原裁判定刑之基礎已經變動，或其他客觀上有責罰顯不
    相當之特殊情形，為維護極重要之公共利益，而有另定應執
    行刑之必要者外，法院應受原確定裁定實質確定力之拘束(
    最高法院110 年度台抗大字第489 號刑事裁定參照)。
三、按數罪併罰，有二裁判以上者，依刑法第51條規定，定其應
    執行刑；又應依刑法第51條第5款、第7款規定，定其應執行
    之刑者，由該案犯罪事實最後判決之法院之檢察官，聲請該
    法院裁定之，刑法第53條、刑事訴訟法第477條第1項分別定
    有明文。又易服勞役以新臺幣(下同)1,000元、2,000元或3,
    000元折算1日，刑法第42條第3項亦定有明文。是罰金總額
    如以1,000元、2,000元或3,000元折算勞役一日，尚不致超
    過1年之日數(365日)者，自應依刑法第42條第3項前段規定
    酌定其折算標準；必以最高之折算標準折算勞役1日，猶不
    免逾越1年之日數者，始應依照刑法第42條第5項之規定，以
    罰金總額與1年之日數比例折算(最高法院102年度台上字第1
    891號判決意旨參照)。復按法律上屬於自由裁量事項，尚非
    概無法律性之拘束，在法律上有其外部界限及內部界限，前
    者法律之具體規定，使法院得以具體選擇為適當裁判，此為
    自由裁量之外部界限。後者法院為自由裁量時，應考量法律
    之目的，法律秩序之理念所在，此為自由裁量之內部界限。
    法院為裁判時，二者均不得有所踰越。在數罪併罰而有二裁
    判以上，應定其應執行刑之案件，法院所為刑之酌定，固屬
    自由裁量事項，然對於法律之內、外部界限，仍均應受其拘
    束(最高法院91年度台非字第32號裁定要旨參照)。
四、經查，受刑人杜凱文因犯如附表所示各罪，經本院以109年
    度原訴字第6號、第13號判決各判處如附表所示之刑，均經
    分別確定在案，其中編號1至2部分經定應執行有期徒刑1年1
    0月、罰金3萬2,175元確定，有上開判決書及臺灣高等法院
    被告前案紀錄表各1份附卷可稽。惟檢察官既聲請就附表各
    罪定其應執行刑，審酌受刑人於附表編號1至2等罪判決確定
    後，有因增加經附表編號3所示另案判決確定合於數罪併罰
    之其他犯罪，致原裁判定刑之基礎已經變動，而有另定應執
    行刑之必要，則之前各罪曾定應執行刑即當然失效，符合最
    高法院110 年度台抗大字第489 號所謂「一事不再理原則」
    之例外情形，本院自可不受上開原確定裁判實質確定力之拘
    束，而就附表所示各罪更定其應執行刑。是本院定應執行刑
    ，不得逾越刑法第51條第5 款所定法律之外部界限，即不得
    重於附表所示各罪之總和；亦應受內部界限之拘束，即不得
    重於附表編號1至2所定之應執行有期徒刑1年10月、罰金3萬
    2,175元及附表編號3所定之有期徒刑1年10月、罰金188萬7,
    424元之總和。茲聲請人依刑法第53條、第51條第5款、第7
    款規定，聲請就附表所示各罪定應執行之刑，核屬正當，應
    予准許。本院考量受刑人所犯各罪罪責、刑罰目的、各罪關
    係、侵害法益及罪數、行為人人格及犯罪傾向等情狀，定其
    應執行刑如主文所示。另本件應執行罰金之易服勞役折算標
    準，應從上開定應執行刑所示之折算標準即以罰金總額與1
    年之日數比例折算，爰依刑法第42條第5項規定，以罰金總
    額與1年之日數比例折算為罰金易服勞役之折算標準，並定
    其應執行之刑如主文所示。至沒收部分，不在定應執行刑範
    圍之內，仍應依原確定判決宣告執行之，附予敘明。
五、依刑事訴訟法第477條第1項，刑法第53條、第51條第5款、
    第7款、第42條第5 項，裁定如主文。　　
中　　華　　民　　國　　111 　年　　6 　　月　　30　　日
                  刑事第五庭    法　官　余珈瑢
上列正本證明與原本無異。
如不服本裁定，應於裁定送達後5日內向本院提出抗告狀（應附
繕本）。
中　　華　　民　　國　　111 　年　　6 　　月　　30　　日

                                書記官  賴心瑜
附表：
 編          號  1 2 3  罪          名  違反森林法 違反森林法 違反森林法  宣    告    刑  有期徒刑1年3月，併科罰金新臺幣14157元，罰金如易服勞役，以新臺幣1,000元折算壹日 有期徒刑1年5月，併科罰金新臺幣18018元，罰金如易服勞役，以新臺幣1,000元折算壹日 有期徒刑1年10月，併科罰金新臺幣0000000元，罰金如易服勞役，以罰金總額與1年之日數比例折算  犯  罪  日  期  109年1月2日 109年1月11日 108年10月1日前一週內某時至108年10月1日  偵查(自訴)機關年  度  案  號  嘉義地檢109年度偵字第745、2163號 嘉義地檢109年度偵字第745、2163號 嘉義地檢109年度偵字第4938號 最  後   事實審 法    院 嘉義地院 嘉義地院 嘉義地院  案    號 109年度原訴字第6號 109年度原訴字第6號 109年度原訴字第13號  判決日期 109年5月22日 109年5月22日 111年5月5日 確  定   判  決 法    院 嘉義地院 嘉義地院 嘉義地院  案    號 109年度原訴字第6號 109年度原訴字第6號 109年度原訴字第13號  判    決確定日期 109年6月29日 109年6月29日 111年6月16日  備        註  ①嘉義地檢109年度執字第2876號 ②編號1至2應執行有期徒刑1年10月 ③編號1至2應執行罰金新臺幣32175元  嘉義地檢111年度執字第1999號